# 重大影响

提问人：1091 时间：2021-01-17 13:33:08
A原持有B4.5%股权，无重大影响，在FVOCI核算，现B公司于 2020 年底上市，上市后A持有2.5%股权，在上市过程中，将A、C、D、E认定为一致行动人，ACDE为最终控制人同一控制下公司，上市后CDE将其持有股权委托A行使，CDE为基金公司，委托后A为第二大股东持有10%表决权，请问A是否可以将持有B2.5%股权变更为权益法核算？如不能，原因是？
2 、如果CDE与A前述协议，约定如CDE退出的话，A享有优先购买权的话，是否可以权益法核算？谢谢

回答人：chenyiwei
如果A接受委托后，可根据自身情况和意愿行使受托的表决权，则这种情况下A对B公司可能是具有重大影响的。在判断重大影响时，无需考虑是否系以代理人的身份参与被投资方的财务和经营决策。

提问人：1091 时间：2021-01-19 20:02:00
A目前是对B在FVOCI核算，CDE委托后，改为权益法核算，之后如果CDE不再委托，那还转回金融资产（假如还是2.5%股权比例），如此一来，是否会有操纵利润的嫌疑？

回答人：chenyiwei
这取决于对背景的了解，即是否存在合理的商业理由，是否符合通常认为合理的商业逻辑。